臺灣士林地方法院民事裁定            100年度消債全字第1號
聲  請  人  羅惠婷即羅美春
代  理  人  黃俊六律師
上列債務人因聲請更生事件，聲請保全處分，本院裁定如下：
    主  文
聲請駁回。
    理  由
一、按法院就更生之聲請為裁定前，得因利害關係人之聲請或依
    職權，以裁定為保全債務人財產，及停止對於債務人財產強
    制執行程序之保全處分，消費者債務清理條例第19條第1 項
    第1 款、第3 款固有明文。惟保全處分，係於法院就更生之
    聲請為裁定前，為防杜債務人之財產減少，維持債權人間之
    公平受償，及使債務人有重建更生之機會，始有保全處分之
    必要，此觀諸消費者債務清理條例第19條立法說明即明。又
    債務人對於第三人之債權，係維持債務人及其共同生活之親
    屬生活所必需者，不得為強制執行，強制執行法第122 條亦
    規定甚明。
二、聲請意旨略以：伊有不能清償債務情事，業已提出更生聲請
    於本院審理中。然伊所有之薪資債權現遭部分債權人強制執
    行，爰聲請保全伊之財產，並停止本院99年度司執字第8311
    號對伊薪資債權強制執行程序（下稱系爭執行程序）之保全
    處分云云。
三、經查：
  (一)關於債務人財產之保全，係以債務人為對象，限制其處分財
    產之保全，並非限制債權人對債務人財產行使權利，此顯非
    債務人聲請本件保全處分之目的，債務人此項聲請，顯有誤
    解。
  (二)債務人停止系爭執行程序保全處分之聲請，非為防杜債務人
    之財產減少，蓋債務人之債務於執行債權人滿足受償時，亦
    相對隨之減少。又系爭執行程序，他債權人如認有必要，非
    不得於系爭執行程序併案聲請強制執行，就債務人每月薪資
    債權3 分之1 範圍內，按債權比例公平受償，無待債務人代
    為主張保全，聲請停止執行。況本件依債務人陳報每月薪資
    僅約新臺幣2 萬4,000 元觀之，債權人於保全處分至多120
    日之期間內，執行可得受償之金額甚微，停止系爭執行程序
    ，對於維持債權人間公平受償難認有何助益。再參諸強制執
    行法第122 條規定意旨，債務人對於第三人之債權，本即限
    於非債務人及其共同生活之親屬所必需者，始得強制執行，
    若債務人及其共同生活親屬因系爭執行程序而無法維持基本
    生活，允宜循強制執行法第12條第1 項規定聲明異議，系爭
    執行程序即不致造成債務人及其共同生活親屬無法維持基本
    生活，自無阻礙債務人重建更生之機會。是故，揆諸首開說
    明，聲請人聲請停止系爭執行程序，亦無必要。
五、綜上，債務人聲請保全處分，於法未合，應予駁回，爰裁定
    如主文。
中    華    民    國   100    年    10    月    14    日
                  民事第二庭  法      官  黃欣怡
上為正本係照原本作成。
如不服本裁定，應於裁定送達後10 日內，以書狀向本院提出抗告
，並繳納抗告費新臺幣1 千元。
中    華    民    國   100    年    10    月    17    日
                              書  記  官  朱亮彰